ACORDAO-COMPLETO-2566830

ACÓRDÃO DE RELAÇÃO

ACÓRDÃO DE RELAÇÃO 8808/2022 ATA 43/2022 - SEGUNDA CÂMARA

Acórdão 8808/2022-TCU-Segunda Câmara
VISTO, relacionado e discutido estes autos de Aposentadoria, que trata de processo consolidado com cinco atos de aposentadoria de ex-servidores do Departamento de Polícia Federal (peças 3-7) .  Após análise das concessões a Sefip propôs, em pareceres uniformes, a legalidade e o registro dos atos (peças 9-10) . 
Considerando que o representante do Ministério Público junto ao Tribunal de Contas da União anui à proposta da unidade técnica, mas apenas em relação aos atos às peças 5 e 7, pois os atos às peças 3, 4 e 6 tratam das aposentadorias de ex-integrantes da carreira policial cujas concessões tiveram por fundamento, dentre outros, a Lei Complementar 51/1985;
Considerando que ao apreciar o processo TC Processo 023.224/2020-7, que trata da análise de atos de aposentadoria de ex-policiais rodoviários federais, com fundamento na LC 51/1985, o Plenário do Tribunal proferiu o Acórdão 1.411/2021, que, dentre outras deliberações, determinou o sobrestamento da análise de todos os atos de aposentadorias e pensões de integrantes da carreira policial até o desfecho do referido processo que foi igualmente sobrestado até que o Supremo Tribunal Federal conclua os julgamentos da ADI 5.039/RO e do RE 1.162.672/SP;
ACORDAM os Ministros do Tribunal de Contas da União, diante das razões expostas pelo Relator, com fundamento no art. 71, inciso III, da Constituição Federal e nos arts. 1º, inciso V, 39, inciso II, e 45 da Lei 8.443/1992, em: 
a) considerar legais os atos às peças 5 e 7 destes autos;
b) sobrestar a análise dos atos às peças 3, 4 e 6, nos termos do Acórdão 1411/2021-TCU-Plenário;
c)  informar aos interessados que o presente Acórdão pode ser acessado por meio do endereço eletrônico www.tcu.gov.br/acordaos, conforme os pareceres emitidos nos autos.
1. Processo TC-Processo 022.981/2022-5 (APOSENTADORIA) 
	1.1. Interessados: Carlos Roberto Mariath (XXX.617.617-XX) ; Erico Estadler (XXX.062.709-XX) ; Hermes Bispo Coelho (XXX.987.821-XX) ; Rosangela Maria Ramos Guedes (XXX.649.207-XX) ; Sued Nogueira Barros (XXX.367.207-XX) .
	1.2. Órgão/Entidade: Departamento de Polícia Federal.
	1.3. Relator: Ministro Antonio Anastasia.
	1.4. Representante do Ministério Público: Procurador Rodrigo Medeiros de Lima.
	1.5. Unidade Técnica: Secretaria de Fiscalização de Integridade de Atos e Pagamentos de Pessoal e de Benefícios Sociais (Sefip) .
	1.6. Representação legal: não há.
	1.7. Determinações/Recomendações/Orientações: não há.

Segunda Câmara

Departamento de Polícia Federal.

Carlos Roberto Mariath (XXX.617.617-XX); Erico Estadler (XXX.062.709-XX); Hermes Bispo Coelho (XXX.987.821-XX); Rosangela Maria Ramos Guedes (XXX.649.207-XX); Sued Nogueira Barros (XXX.367.207-XX).

ANTONIO ANASTASIA

não há.

Procurador Rodrigo Medeiros de Lima.

APOSENTADORIA (APOS)

Secretaria de Fiscalização de Integridade de Atos e Pagamentos de Pessoal e de Benefícios Sociais (Sefip).